臺灣桃園地方法院行政訴訟判決　
110年度交字第361號
原      告  康進財    
被      告  桃園市政府交通事件裁決處
                        設桃園市○○區○○路00號7~8樓
代  表  人  張丞邦      住同上
訴訟代理人  黃一鳴律師  送達處所：同上
上列當事人間交通裁決事件，原告不服被告民國110年7月29日桃
交裁罰字第58-C00000000號裁決，提起行政訴訟，本院判決如下
：
    主  文
原告之訴駁回。
訴訟費用新臺幣參佰元由原告負擔。
    事實及理由
一、本件係原告不服被告所為道路交通管理處罰條例（下稱道交
    處罰條例）第8條之裁決而提起撤銷訴訟，依行政訴訟法第2
　　37 條之1 ，應適用交通裁決事件訴訟程序，本院並依同法
　　第237 條之7 規定，爰不經言詞辯論，逕為裁判。
二、事實概要：
    原告於民國110年4月16日上午8時59分許，駕駛車牌000-000
    0號租賃小客車(下稱系爭車輛)，行經新北市五股區新五路
    二段時，有「非遇突發狀況在行駛中驟然煞車因而肇事者」
    之違規行為，為新北市政府警察局蘆洲分局（下稱舉發機關
    ）德音所員警舉發並填製第C00000000號舉發通知單，嗣原
    告提出陳述，經舉發機關查復後仍認違規事實明確，被告遂
    於110年7月29日以桃交裁罰字第58-C00000000號裁決書(下
    稱原處分)，裁處原告罰鍰新臺幣（下同）18,000元，吊銷
    駕駛執照，並應參加道路交通安全講習。原告不服，提起本
    件行政訴訟。
三、本件原告主張略以：
  ㈠原告當天行經上開路段，於駕駛中飲料罐突掉落在駕駛座 下
    方踏板，並滾至離合器下方致無法變換排檔，原告停車拾起
    飲料罐再繼續行駛，不料後方車輛未保持行車距離且欲超車
    致發生車禍，原告當時行車時速僅有約20-30公里，係因後
    方車輛疾駛欲超車而向前衝撞原告車輛，且被告處罰過重。
　㈡聲明：原處分撤銷。　
四、被告答辯略以：
　㈠舉發機關110年7月5日函略以：本分局員警於110年4月16日8
    時59分許接獲110通報，前往五股區五股交流道南下入口處
    理車禍，經查原告駕駛系爭車輛由新五路2段左轉五股交流
    道南下入口前突然驟停煞車致發生車禍，爰依違規事實製單
    舉發等語。
　㈡依上開函附之他車行車紀錄器錄影光碟，影片時間11：23：0
    9時，系爭車輛突然驟然減速煞車而導致右後方車輛與其發
    生碰撞。另依上開錄影內容，系爭車輛於驟然煞車時，其前
    方未有突發狀況存在，且系爭車輛與前方車輛尚有間距，是
    周遭環境並無迫使原告不得不在車道中驟然煞車之因素存在
    。是原告於前揭時、地確有「非遇突發狀況在行駛中驟然煞
    車因而肇事者」，被告據以裁處，並無不合。
　㈢聲明：原告之訴駁回。
五、本院之判斷：
  ㈠前揭事實概要欄所載之事實，除後列爭點外，餘為兩造所不
　  爭執，並有舉發通知單、裁決書及其送達證書、舉發機關11
    0年7月5日函文、系爭車輛車籍查詢資料、原告110年5月12
    日交通違規案件陳述書(見本院卷第18頁、第27至29頁、第3
    2頁)及採證錄影光碟（光碟置本院卷證物袋內）等在卷可參
    ，足信為真實。
  ㈡依前所述，可知本件爭點為：原告駕駛系爭車輛於上開時、
    地，究有無「非遇突發狀況在行駛中驟然煞車因而肇事」之
    違規行為？茲論述如下：
　⒈按汽車除遇突發狀況必須減速外，不得任意驟然減速、煞車
    或於車道中暫停。前車如須減速暫停，駕駛人應預先顯示燈
    光或手勢告知後車，後車駕駛人應隨時注意前車之行動，道
    路交通安全規則第94條第2 項規定甚明。次按汽車駕駛人，
    駕駛汽車有非遇突發狀況，在行駛途中任意驟然減速、煞車
    或於車道中暫停情形者，處6,000 元以上24,000元以下罰鍰
    ，並當場禁止其駕駛；前項情形因而肇事者，並吊銷其駕駛
    執照，道交處罰條例第43條第1 項第4 款、第2 項分別定有
    明文。又汽車駕駛人，違反第43條第1 項規定者，應接受道
    路交通安全講習，同條例第43條第5 項前段亦有明文。
　⒉觀諸舉發機關所提供之他車行車紀錄器錄影光碟，其內容即
    如被告答辯狀所載：於影片時間11：23：09時，系爭車輛突
    然驟然減速煞車而導致右後方車輛與其發生碰撞，且依影片
    所示，系爭車輛於車道上突然停車時，其前方並無任何突發
    狀況，系爭車輛與前方之車輛尚有一段頗長的間距，且依影
    片所示，當時日間無雨、光線充足、該處路況尚屬良好，足
    認當時周遭環境並無迫使原告不得不在車道中驟然停車之因
    素存在，則原告非遇突發狀況卻於行駛中任意驟然減速煞停
    因而發生事故，其違規事實已臻明確。　　
　⒊原告於起訴狀固稱：當時係因飲料罐突掉落在駕駛座下方踏
    板，並滾至離合器下方致無法變換排檔，原告停車係為拾起
    飲料罐再繼續行駛，不料遭後方疾駛之車輛追撞等語，惟查
    ，原告前於110年5月12日向被告陳述意見時，係略稱：當時
    交流道車輛很多，原告不自主的踩煞車慢行，後方有兩部車
    同時從原告之車後方撞擊等語（見本院卷第32頁之陳述書)
    ，據上可知，原告對其當日於行駛中驟然減速煞停原因之陳
    述，前後不一，此外，原告亦未提出有利於己之相關佐證以
    實其說，本院自難採信為真。
  4.至原告所稱：被告處罰過重一節，查被告原處分所裁處之「
    罰鍰18,000元、吊銷駕駛執照，及應參加道路交通安全講習
    」，分別係依據道交處罰條例第43條第1 項第4 款、第43條
    第2 項、第24條第1項第3款及違反道路交通管理事件統一裁
    罰基準表等相關規定所為，並無不合，復審酌本件原告「非
    遇突發狀況在行駛中驟然煞車因而肇事」之違規情節，應認
    上開處罰亦無明顯違反比例原則之情，是原告前揭所陳難認
    有據，不足憑採，併此敘明。
六、綜上所述，被告所為之原處分並無違誤，故原告訴請撤銷之
    ，為無理由，應予駁回。
七、本件判決基礎已明，兩造其餘之陳述及訴訟資料經本院審酌
    後，核與判決結果不生影響，爰不另一一論述。
八、本件第一審裁判費用為300 元，應由原告負擔，爰確定第一
    審訴訟費用額如主文第2 項所示。
據上論結，本件原告之訴為無理由，依行政訴訟法第237 條之7
、第98條第1 項前段、第237 條之8 第1 項，判決如主文。
中　　華　　民　　國　 111　　年　　4　　月　　 8 　　日
                          行政訴訟庭　法　官　周玉羣
上為正本係照原本作成。
如不服本判決，應於判決送達後20日內，向本院提出上訴狀並表
明上訴理由（原判決所違背之法令及其具體內容或依訴訟資料可
認為原判決有違背法令之具體事實），其未載明上訴理由者，應
於提出上訴後20日內向本院補提理由書（上訴狀及上訴理由書均
須按他造人數附繕本，如未按期補提上訴理由書，則逕予駁回上
訴），並應繳納上訴裁判費新臺幣750元。
中　　華　　民　　國　 111　　年　　4　　月　　 8 　　日
                                      書記官　鄭敏如